臺灣高等法院臺中分院刑事判決　
111年度上訴字第1588號
                                   111年度上訴字第1601號
上  訴  人    臺灣臺中地方檢察署檢察官
被      告    陳正芳




義務辯護律師  王邵威律師
被      告    陳慶懋


義務辯護律師  蘇靜雅律師
上列上訴人因被告等違反毒品危害防制條例案件，不服臺灣臺中
地方法院109年度訴字第2538、2843號，中華民國111年5月11日
第一審判決（起訴案號：臺灣臺中地方檢察署108年度偵字第210
31、25737、30891號、109年度偵字第16996號），提起上訴，本
院判決如下：
    主    文
上訴駁回。
    理    由
一、本案經本院審理結果，認第一審就被告陳正芳、陳慶懋被訴
    於108年6月21日、27日販賣第二級毒品甲基安非他命予唐鉅
    洋2次部分，諭知被告陳正芳、陳慶懋均無罪之判決，並無
    不當，應予維持，並引用第一審判決書關於此部分記載之證
    據及理由（如附件）。
二、檢察官就原判決關於被告陳正芳、陳慶懋被訴於108年6月21
    日、27日販賣第二級毒品甲基安非他命予唐鉅洋2次，而判
    決被告2人無罪之部分提起上訴，上訴意旨略以：
　　證人唐鉅洋於108年7月5日為警搜索，扣得甲基安非他命13
    包及吸食器等物，有108年7月5日搜索扣押筆錄、扣押物品
    目錄表、衛生福利部草屯療養院鑑驗書等資料在卷可佐。又
    證人唐鉅洋於警詢、偵訊中證稱：於108年6月21日、27日至
    臺中市○區○○街00號1樓，與陳慶懋交易安非他命，陳慶懋於
    1樓大廳後方小房間內與伊交易，陳慶懋從沙發縫隙拿出安
    非他命賣伊，伊以新臺幣（下同）4萬多元買1兩，1兩就是1
    包安非他命，之後再駕車返回租屋處，伊跟陳慶懋買毒品時
    都有看到百哥，陳慶懋說那個人是他大哥，伊記得是21、27
    日是因為製作警詢筆錄時印象深刻，後來警方提供通訊監察
    譯文，伊更確定是這兩個時間等語；證人唐鉅洋於原審審理
    時證稱：伊被查獲的13包安非他命是跟被告陳慶懋買的，伊
    於108年6月21日、27日跟被告陳慶懋購買安非他命，伊與陳
    慶懋的往來就只有藥，伊當天到現場沒有看到其他貨主在場
    等語。是依證人唐鉅洋證述可知，確實於108年6月21日、27
    日至大誠街與被告陳慶懋交易安非他命，且均以1兩4萬元的
    金額購買，被告陳正芳亦在場，證人證述並無前後不一。另
    證人黃建棠於原審審理中證稱：陳慶懋有跟唐鉅洋買過毒品
    ，108年6月21日通訊監察譯文講的「阿唐」應該是伊，但伊
    不記得108年6月21日發生的事等語，依證人黃建棠證述，僅
    空言稱唐鉅洋曾販賣毒品給被告陳慶懋，但並無任何證據佐
    證，且亦不記得108年6月21日發生何事，原審逕採信黃建棠
    之證詞而認定證人唐鉅洋之證詞與其餘證人有所出入，有判
    決適用法則不當之違誤。另參酌通訊監察譯文，108年4月27
    日被告陳正芳、陳慶懋之對話中，被告陳正芳稱:「腳跟腳
    的部分都不用管他，你有收到你處理這些你都要先回」、「
    你那傢伙賣不掉就慢慢來」等語；108年4月28日被告2人對
    話中，被告陳慶懋稱:「百哥 不是跳票 我已經把之後的路
    跟咖都鋪好了，這樣我們才會有利潤 出貨才會快 不然我們
    拿在手上只會消磨跟多」等語，有通訊監察譯文在卷可佐，
    更可證被告2人有共同販賣毒品之犯意聯絡，否則為何會出
    現「腳」、「賣不掉」、「出貨」、「利潤」等與毒品販賣
    相關之詞。原判決認事用法尚嫌未洽，請將原判決撤銷，更
    為適當合法之判決等語。
三、本院查：
　　按販賣毒品案件，購毒者所稱向某人買受毒品之指證，不得
    作為有罪判決之唯一證據，仍須調查其他必要之證據，以察
    其是否與事實相符。良以毒品買受者之指證，依毒品危害防
    制條例第17條第1項規定，供出毒品來源而破獲者，減輕或
    免除其刑，其憑信性於通常一般人已有所懷疑，縱自形式上
    觀察，並無瑕疵，其真實性仍有待其他必要證據加以補強。
    若毒品購買者之供述證據，本身已存有瑕疵，依嚴格證明之
    法則，苟已無法憑為犯罪事實之認定時，自無再論補強證據
    之必要，其理甚明。所謂必要之補強證據，固不以證明販賣
    毒品犯罪構成要件之全部事實為必要，但以與購毒者之指證
    具有相當之關聯性，經與購毒者之指證綜合判斷，已達於通
    常一般人均不致有所懷疑，而得確信購毒者之指證為真實者
    ，始得為有罪之認定。為保障被告人權，貫徹無罪推定原則
    ，不能因販賣毒品行為之交易期間短暫、交易方法隱密、交
    易對象單純，致查獲不易、搜證困難等原因，而放棄或減低
    對於犯罪構成要件應予嚴格證據證明之堅持，此項基本原則
    應為法官證據證明力自由判斷職權行使之限制（最高法院10
    1年度台上字第5069號、103年度台上字第3441號、108年度
    台上字第4141號判決要旨參照）。本件原審審理結果，認不
    能證明被告陳正芳、陳慶懋於108年6月21日、27日有販賣第
    二級毒品甲基安非他命予唐鉅洋2次之犯行，基於無罪推定
    原則，因而諭知此部分為無罪，已說明所為證據取捨及應為
    無罪諭知之心證理由。而經原審當庭勘驗唐鉅洋警詢錄影光
    碟及陳慶懋所持門號手機於108年6月21日相關通訊監察對話
    內容，綜合卷內證據資料，並說明：唐鉅洋前後歷次陳述，
    有反覆不一，甚至多有任意陳述情形，且與警員查證唐鉅洋
    所駕駛車輛之客觀駕駛紀錄明顯不符（108年6月27日），唐
    鉅洋於108年7月5日為警扣得之第二級毒品甲基安非他命13
    包，送驗總淨重達34.6489公克，亦與其所自陳轉讓、施用
    毒品之習性、頻率不合，另依據陳慶懋之供述、黃建棠、高
    盟傑之證述與前述通訊監察對話內容等證據，（108年6月21
    日）確非陳慶懋與唐鉅洋相約，由陳慶懋販賣第二級毒品甲
    基安非他命予唐鉅洋，足徵唐鉅洋之陳述確有瑕疪，亦乏其
    他補強證據佐證其證述之真實。被告陳正芳、陳慶懋既否認
    有此2次販賣行為，而唐鉅洋之證述亦非無瑕疪可指，自不
    能僅憑購毒者唐鉅洋之證述為唯一論罪依據，加以論述。所
    為論斷，核無違背客觀存在之證據法則及經驗與論理法則。
    檢察官就此部分提起上訴，仍認唐鉅洋指述被告陳正芳、陳
    慶懋為其毒品上手之證述一致，應值採信，原審逕採信黃建
    棠之證述違誤不當，108年4月間被告2人通訊監察譯文出現
    毒品販賣相關之詞，可見被告2人有共同販賣毒品之犯意聯
    絡，惟未提出適合於證明被告2人此部分犯罪事實之積極證
    據，上訴意旨所稱各節，僅就原審調查證據及對於證據證明
    力判斷等職權之適法行使予以指摘，仍無法動搖原審此部分
    無罪判決之基礎，其上訴為無理由，應予駁回。
四、被告陳慶懋經合法傳喚，無正當之理由不到庭，爰不待其陳
    述，逕行判決。
五、上訴人即被告高盟傑就原審有罪判決部分提起上訴，嗣於本
    院審理中當庭撤回上訴而告確定（本院卷第273頁），待本
    案判決後再移送檢察官執行，併此說明。　　
六、據上論斷，應依刑事訴訟法第371條、第373條、第368條，
    判決如主文。
本案經檢察官陳佞如提起公訴，檢察官陳怡廷提起上訴，檢察官
林弘政到庭執行職務。
中　　華　　民　　國　  111　　年　　9　　月　　8  　 日
            刑事第六庭     審判長法　官   張  靜  琪
                                 法　官   鍾  貴  堯
                                 法　官   許  冰  芬
以上正本證明與原本無異。
被告不得上訴。
檢察官上訴以刑事妥速審判法第9條第1項所列事項為限。
如不服本判決應於收受送達後20日內向本院提出上訴書狀，其未
敘述上訴理由者，並得於提起上訴後20日內向本院補提理由書（
均須按他造當事人之人數附繕本）「切勿逕送上級法院」。因疫
情而遲誤不變期間，得向法院聲請回復原狀。
                                 書記官   鄭  淑  英
　　　　　　　　　　　　　　　　 
中　　華　　民　　國　　111 　年　　9 　　月　　8 　　日

刑事妥速審判法第9條
除前條情形外，第二審法院維持第一審所為無罪判決，提起上訴
之理由，以下列事項為限：
一、判決所適用之法令牴觸憲法。
二、判決違背司法院解釋。
三、判決違背判例。
刑事訴訟法第377條至第379條、第393條第1款規定，於前項案件
之審理，不適用之。